【裁判字號】    97,訴,996
【裁判日期】    980608
【裁判案由】    違反毒品危害防制條例
【裁判全文】
臺灣嘉義地方法院刑事判決               97年度訴字第996號
公  訴  人  臺灣嘉義地方法院檢察署檢察官
被      告  甲○○
指定辯護人  本院公設辯護人戊○○
上列被告因違反毒品危害防制條例案件，經檢察官提起公訴（97
年度毒偵字第465 號、1586號、偵字第2054號、偵續字第40號）
，本院判決如下：
    主  文
甲○○分別犯如附表一所示之罪，均累犯，分別處如附表一所示
之刑，應執行有期徒刑拾捌年陸月，扣案如附表二所示之第一級
毒品與第二級毒品均沒收銷燬之，扣案如附表二備註欄所示沒收
之物與販賣毒品所得新臺幣貳萬壹仟元均沒收。
    犯 罪 事 實
一、甲○○前因施用毒品案件，於民國94年間經法院裁定觀察勒
    戒後，因有繼續施用毒品之傾向，繼經裁定令入戒治處所強
    制戒治，於95年6 月8 日停止戒治而釋放，該次行為並經臺
    灣臺南地方法院檢察署檢察官為不起訴處分確定。詎甲○○
    於前開戒治處分釋放後5 年內，明知海洛因及安非他命（及
    甲基安非他命）分別為毒品危害防制條例所規定禁止持有、
    施用、轉讓、施用及販賣之第一級與第二級毒品，竟仍分別
    基於持有、施用、轉讓、幫助施用及販賣第一級毒品與第二
    級毒品之犯意，分別為如附表一所示之行為，經警分別於如
    附表二所示之時間、地點，扣得如附表二所示之物。
二、案經臺灣臺南地方法院檢察署檢察官呈請臺灣高等法院臺南
    分院檢察署檢察長令轉及臺南縣警察局與嘉義縣警察局分別
    移送臺灣嘉義地方法院檢察署檢察官偵查起訴。
    理  由
壹、程序事項
    按被告以外之人於審判外之陳述，雖不符刑事訴訟法第159
    條之1 至第159 條之4 之規定，而經當事人於審判程序同意
    作為證據，法院審酌該言詞陳述或書面陳述作成時之情況，
    認為適當者，亦得為證據。當事人、代理人或辯護人於法院
    調查證據時，知有第159 條第1 項不得為證據之情形，而未
    於言詞辯論終結前聲明異議者，視為有前項之同意，此觀刑
    事訴訟法第159 條之5 規定甚明。本件公訴人、被告及辯護
    人於本院準備程序及審理時對於證人劉根木、丙○○、乙○○、葉俊麟、蔡崇猷、林春梅、林其清、趙榮堅等人於警詢
    之陳證內容暨其他相關具傳聞性質之證據資料等證據能力，
    均表示無意見，同意作為本案之證據，且迄於言詞辯論終結
    前亦未聲明異議。本院審酌前揭證人之陳述及證據資料作成
    時之情況，核無違法取證或其他瑕疵，認為以之作為證據為
    適當，自得作為證據，合先敘明。
貳、實體事項
一、訊據被告甲○○對於上開犯罪事實均坦承不諱，且據證人劉
    根木、丙○○、乙○○、丁○○、葉俊麟、蔡崇猷、林春梅
    、林其清、趙榮堅於警詢、偵查或本院審理時綜合證述在卷
    ，並有正修科技大學超微量研究科技中心檢驗報告、長榮大
    學確認報告、採集尿液姓名對照表、指認犯罪嫌疑人紀錄表
    、相片指認、行動電話監聽譯文、搜索扣押筆錄、扣押物品
    目錄表、扣押物品清單、搜索扣押現場照片、扣押物品清單
    、搜索扣押現場照片、扣押物照片、毒品初步檢驗報告單、
    行政院衛生署管制藥品管理局鑑定書、法務部調查局濫用藥
    物實驗室鑑定書、通訊監察書、電話附表、本院刑事判決書
    等書證附卷及如附表二所示之物證扣案可資佐證，足認被告
    之自白與事實相符，堪可採信。從而本案事證已臻明確，被
    告犯行洵堪認定。至被告販賣第一級毒品予案外人葉俊麟之
    次數與金額，公訴意旨固認係2 、3 次，每次1000元，被告
    販賣第二級毒品予案外人乙○○與丁○○之次數，公訴意旨
    固認係3 、4 次，但查，依被告之供述及證人葉俊麟、乙○○與丁○○之證述綜合以觀，應分別以本院認定之次數為可
    信，且依公訴意旨所舉證據資料，亦難認有積極證據足以認
    定公訴意旨所指之次數與金額為有據，本於事證有疑從被告
    有利之罪疑唯輕法則，自應本院認定之次數與金額為適法，
    附此敘明。
二、是核被告就附表一編號１部分所為，係犯毒品危害防制條例
    第10條第1 項、第2 項之罪，被告以同一施用行為同時觸犯
    上開2 罪名，為想像競合犯，應依刑法第55條之規定，從一
    重之施用第一級毒品罪處斷；被告就附表一除編號９以外所
    列施用、販賣、轉讓及幫助施用等犯行而持有第一級、第二
    級毒品海洛因、（甲基）安非他命之低度行為，應為施用、
    販賣、轉讓及幫助施用之高度行為所吸收，不另論罪。核被
    告就附表一編號２、４部分所為，均係犯毒品危害防制條例
    第8 條第1 項之轉讓第一級毒品罪，（公訴蒞庭檢察官）公
    訴意旨認被告此部分所為，係犯毒品危害防制條例第4 條第
    1 項之販賣第一級毒品罪嫌（因而變更原起訴檢察官之起訴
    事實與所引應適用之法條），惟查，被告固不否認有無償提
    供第一級毒品海洛因予案外人丙○○施用1 次之事實，惟堅
    詞否認有何販賣第一級毒品海洛因予案外人丙○○之犯行，
    且證人丙○○於檢察官偵查及本院審理時亦均證稱係無償自
    被告取得第一級毒品海洛因施用1 次等語，此外並無其他積
    極事證堪信被告有販賣第一級毒品於案外人丙○○之犯行，
    然因本院認定之事實與公訴意旨之基本社會事實同一，本院
    允應變更檢察官所引應適用之法條；核被告就附表一編號３
    部分所為，係犯毒品危害防制條例第8 條第2 項之轉讓第二
    級毒品罪；核被告就附表一編號５、６部分所為，均係犯毒
    品危害防制條例第4 條第1 項之販賣第一級毒品罪；核被告
    就附表一編號７、８部分所為，均係犯毒品危害防制條例第
    4 條第2 項之販賣第二級毒品罪；核被告就附表一編號９部
    分所為，係犯毒品危害防制條例第11條第1 項之持有第一級
    毒品罪與第二級毒品罪，被告同一持有行為同時持有第一級
    毒品與第二級毒品，為想像競合犯，應依刑法第55條之規定
    ，從一重之持有第一級毒品罪處斷；核被告就附表一編號10
    部分所為，係幫助犯毒品危害防制條例第10條第1 項之罪。
    另查，被告前於民國81至82年間，先後3 度因肅清煙毒條例
    案件，分別(一)經本院以81年度訴字第927 號判決判處有期徒
    刑3 年6 月確定；(二)經本院以82年度訴字第313 號判決判處
    有期徒刑3 年6 月，上訴後經臺灣高等法院臺南分院以82年
    度上訴字第2753號判決駁回上訴確定；(三)經臺灣臺南地方法
    院以82年度訴字第2145號判決判處有期徒刑3 年8 月確定；
    上開(二)(三)之罪另經臺灣高等法院臺南分院以83年度聲字第30
    4 號裁定應執行有期徒刑7 年確定，經與(一)之罪接續執行，
    於87年4 月9 日縮短刑期假釋出監，復經撤銷假釋執行殘刑
    5 年4 月又7 日，於93年6 月5 日縮刑期滿執行完畢之事實
    ，有臺灣高等法院被告前案紀錄表及臺灣嘉義地方法院檢察
    署刑案資料查註紀錄表各1 份在卷可考，其於受有期徒刑之
    執行完畢後，5 年以內，故意再犯本案各項有期徒刑以上之
    罪，均為累犯，除法定刑為死刑或無期徒刑依法不得加重外
    ，法定刑為死刑、無期徒刑以外之法定有期徒刑或罰金刑部
    分，均應依刑法第47條第1 項規定，加重其刑。被告所為附
    表一編號10之二次幫助犯行，爰均依刑法第30條第2 項之規
    定，減輕其刑，並依法與前開累犯加重部分先加後減之。被
    告所犯如附表一所示各罪，犯意各別，行為互殊，應予分論
    併罰。
三、公訴意旨具體求刑有期徒刑30年，固非無見，惟按刑事審判
    旨在實現刑罰權之分配的正義，故法院對有罪被告之科刑，
    應符合罪刑相當之原則，使輕重得宜，罰當其罪，以契合社
    會之法律感情，此所以刑法第57條明定科刑時應審酌一切情
    狀，尤應注意該條所列10款事項以為科刑輕重之標準，並於
    同法第59條賦予法院以裁量權，如認「犯罪之情狀可憫恕，
    認科以最低度刑仍嫌過重者，得酌量減輕其刑」，俾使法院
    就個案之量刑，能斟酌至當。而刑法第59條規定所謂「犯罪
    之情狀」，應審酌其犯罪有無可憫恕之事由（即有無特殊之
    原因與環境，在客觀上足以引起一般同情，以及宣告法定低
    度刑，是否猶嫌過重等等），以為判斷（最高法院38年臺上
    字第16號、45年臺上字第1165號、51年臺上字第899 號判例
    意旨）。另按犯毒品危害防制條例第4 條第1 項、第2 項之
    販賣第一、二級毒品罪，若不分犯罪情節輕重，概處以上開
    各罪之法定刑，難免輕重失衡，倘有情輕法重情形，於裁判
    時自得適用刑法第59條酌量減輕其刑，以避免過嚴之刑罰（
    司法院大法官會議釋字第263號解釋意旨參照）；經查，被
    告係因長期施用毒品無力負擔購買毒品之開支，始生貪念而
    販賣海洛因及（甲基）安非他命予他人，致罹重典，然其先
    後販賣之對象有限，並非向多眾為之，販賣次數亦非多，且
    均係供給少量與平日有施用毒品習慣者，以解其毒癮，且所
    得金額合計僅21000元，並非鉅額，期間亦非長期，僅為吸
    毒者間為求互通有無之零星之小額交易，不若專門大量走私
    進口或長期販賣毒品之「大盤」、「中盤」等以販毒維生之
    毒梟惡性之重大，衡以毒品危害防制條例第4條第1項、第2
    項規定之法定最低本刑分別為死刑、無期徒刑及有期徒刑7
    年，觀諸被告上開犯罪情狀，在客觀上足以引起一般之同情
    ，認為確可憫恕，若予宣告法定最低度之刑，猶嫌過重，爰
    依刑法第59條規定減輕其刑；並就被告所犯無期徒刑、死刑
    以外之法定刑部分，依法先加後減之。
四、爰審酌被告有多次毒品之前案紀錄，深知毒品對人體危害之
    鉅，詎猶不思警醒，除再行施用毒品外，僅因貪圖小利，即
    販賣海洛因及（甲基）安非他命供他人施用，另復轉讓、幫
    助他人施用海洛因及（甲基）安非他命，戕害他人身體健康
    ，且危害社會治安，惟念被告犯後尚知坦承犯行，深表悔悟
    ，所賺取金額不高、販賣期間非長、其販賣毒品之次數、數
    量均不多，以其本案犯罪情節而論，惡性尚非重大不赦，兼
    衡其國小畢業之智識程度、曾從事修理機車業、未婚、家有
    父母均逾70歲、其餘兄弟姊妹各自成家獨立之家庭狀況等一
    切情狀，就被告所犯如附表一所示各罪分別量處如附表一所
    示之刑，並依法定其應執行之刑。
五、扣案如附表二編號１所示之第一級與第二級毒品，係被告所
    持有而經查獲之毒品；扣案如附表二編號２扣案物編號3 、
    13所示之第二級毒品及附表二編號２備註欄所示之第一級毒
    品，分別確認係第一級毒品與第二級毒品之情，分別有行政
    院衛生署管制藥品管理局鑑定書、法務部調查局濫用藥物實
    驗室鑑定書在卷可稽，均係被告所有經查獲之毒品，均應依
    毒品危害防制條例第18條第1 項前段之規定沒收銷燬之；扣
    案之前開毒品外包裝袋，均係被告所有供裝盛毒品所用之物
    ，扣案如附表二編號２扣案物編號2 、10之物，係被告所有
    供施用或預備施用毒品所用之物，應依刑法第38條第1 項第
    2 款之規定沒收之，扣案如附表二編號２扣案物編號1 、8
    、9 、17至22、26、27之物，係被告所有供販賣毒品所用或
    預備之物等情，分別據被告供陳在卷或依各該扣案物之性質
    與用途得以判定，均應依毒品危害防制條例第19條第1 項規
    定沒收之。扣案如附表二編號２扣案物編號28所示之現金23
    8000元，與被告所有其他扣案物與毒品均係同置一處而經查
    獲，為被告所管領使用，依客觀情狀足認為被告所有，被告
    辯稱非其所有云云，顯非可採；上開現金雖非必係被告販賣
    毒品所得之現款，但因現金係代替物，無特定物之屬性，被
    告販賣毒品所得21000元，允應自上開扣案之現金沒收之；
    至其餘扣案之現金，尚無積極證據證明為犯罪之所得，而其
    餘扣案物，亦無積極證據足認與被告所為本案犯罪行為有關
    ，亦非法律所定之違禁物，爰均不為沒收之諭知。
參、不另為無罪諭知部分
一、公訴意旨另以：被告甲○○於97年1 月間，分別基於販賣第
    一級毒品海洛因及第二級毒品安非他命之犯意，在嘉義縣朴
    子市臺19線、臺南縣鹽水鎮○○路、臺南縣鹽水鎮急水溪橋
    等地，以海洛因每次1 萬1 千元、安非他命每次1 萬元之價
    格，分別販賣第一級毒品海洛因與第二級毒品安非他命予案
    外人丁○○，因認被告另涉犯毒品危害防制條例第4 條第1
    項、第2 項之販賣第一級毒品、第二級毒品罪嫌。
二、按犯罪事實應依證據認定之，無證據不得認定犯罪事實，刑
    事訴訟法第154 條第2 項定有明文。次按認定不利於被告之
    事實，須依積極證據，苟積極證據不足為不利於被告事實之
    認定時，即應為有利於被告之認定，更不必有何有利之證據
    ；認定犯罪事實所憑之證據，雖不以直接證據為限，間接證
    據亦包括在內，然而無論直接或間接證據，其為訴訟上之證
    明，須於通常一般之人均不致有所懷疑，而得確信為真實之
    程度者，始得據為有罪之認定，倘其證明尚未達於此一程度
    ，而有合理性懷疑存在時，即不得遽為被告犯罪之認定，最
    高法院30年上字第816 號、76年台上字第4986號判例意旨可
    資參照。
三、公訴意旨認被告有於上開時、地販賣海洛因及安非他命予案
    外人丁○○之犯嫌，係以證人丁○○警詢筆錄之陳述內容為
    論據。訊據被告堅詞否認上開犯嫌，辯稱未見過案外人丁○○，亦未曾販賣毒品予丁○○等語。
四、按被告以外之人於審判外之言詞或書面陳述，除法律有規定
    者外，不得作為證據，刑事訴訟法第159 條第1 項定有明文
    。經查，上開證人丁○○警詢陳述內容，業據被告辯護人於
    本院準備程序時爭執其證據能力，而上開證人丁○○警詢陳
    述內容，亦查無法律規定得為證據之特殊情狀，本院自應排
    除該證據項目。次查，證人丁○○於本院審理時結證渠未曾
    向被告購買海洛因，對被告無印象，僅曾二次與另證人乙○○集資向他人購買安非他命，不知是否向被告所購得等語，
    核與證人乙○○於本院審理時結證曾向被告購買3 次安非他
    命，每次購買4 千5 百元，其中2 次係與丁○○集資購買等
    語相符，足認被告所辯其未曾單獨販賣毒品於案外人丁○○
    等語，尚非無據。此外，公訴人亦未能提出其他適合於證明
    被告此部份犯罪事實之積極證據，以說服本院形成被告此部
    分有罪之心證，基於無罪推定之原則，自不得為被告有罪之
    認定。惟因公訴人認此部分事實與前開本院論罪科刑之被告
    販賣第一級毒品與第二級毒品犯行部分，屬集合犯之實質上
    一罪關係，爰不另為無罪之諭知，併此敘明。
據上論斷，應依刑事訴訟法第299 條第1 項前段、第300 條，毒
品危害防制條例第4 條第1 項、第2 項、第8 條第1 項、第2 項
、第10 條 第1 項、第2 項、第11條第1 項、第2 項、第18條第
1 項前段、第19條第1 項；刑法第11條、30條第1 項、第47條第
1 項前段、第30條第2 項、第55條、第59條、第51條第5 款、第
38 條 第1 項第2 款，判決如主文。
本案經檢察官徐鈺婷到庭執行職務。
中    華    民    國    98    年    6     月    8     日
                       刑事第四庭
                           審判長法  官  蔡憲德
                                 法  官  王慧娟
                                 法  官  許兆慶
以上正本證明與原本無異。
如不服本判決應於收受判決後10日內向本院提出上訴書狀，並應
敘述具體理由；其未敘述上訴理由者，應於上訴期間屆滿後20日
內向本院補提理由書（均須按他造當事人之人數附繕本）「切勿
逕送上級法院」。
中    華    民    國    98    年    6     月    8     日
                                 書記官  林金福
附表一
┌─┬────┬──────┬─────────┬────┬────┬────┬─────────┐
│  │時    間│地        點│行   為   態   樣 │對    象│數    量│次    數│ 所犯罪名及宣告刑 │
├─┼────┼──────┼─────────┼────┼────┼────┼─────────┤
│  │民國97年│臺南縣西港鄉│以將第一級毒品海洛│   無   │施用1 次│  1次   │犯施用第一級毒品罪│
│  │1 月27日│新復村溪埔寮│因與第二級毒品安非│        │之份量  │        │，累犯，處有期徒刑│
│１│下午某時│25-8號      │他命（及甲基安非他│        │        │        │捌月；扣案如附表二│
│  │        │            │命）予以混合，點火│        │        │        │編號２備註欄所示之│
│  │        │            │燒烤使成煙霧再予同│        │        │        │第一級毒品海洛因及│
│  │        │            │時吸食            │        │        │        │附表二編號２扣案物│
│  │        │            │                  │        │        │        │編號3 及13所示之第│
│  │        │            │                  │        │        │        │二級毒品甲基安非他│
│  │        │            │                  │        │        │        │命均沒收銷燬之，前│
│  │        │            │                  │        │        │        │開毒品外包裝袋及附│
│  │        │            │                  │        │        │        │表二編號２扣案物編│
│  │        │            │                  │        │        │        │號2、10所示之物均 │
│  │        │            │                  │        │        │        │沒收。            │
│  │        │            │                  │        │        │        │                  │
├─┼────┼──────┼─────────┼────┼────┼────┼─────────┤
│  │96年10月│臺南縣西港鄉│無償提供第一級毒品│ 林春梅 │少許、確│  1次   │犯轉讓第一級毒品罪│
│２│間某日  │新復村溪埔寮│海洛因供他人施用  │        │切數量不│        │，累犯，處有期徒刑│
│  │        │25-8號      │                  │        │詳      │        │壹年貳月。        │
├─┼────┼──────┼─────────┼────┼────┼────┼─────────┤
│  │96年10月│臺南縣西港鄉│無償提供第二級毒品│ 林春梅 │少許、確│  1次   │犯轉讓第二級毒品罪│
│３│間某日  │新復村溪埔寮│甲基安非他命供他人│        │切數量不│        │，累犯，處有期徒刑│
│  │        │25-8號      │施用              │        │詳      │        │柒月。            │
├─┼────┼──────┼─────────┼────┼────┼────┼─────────┤
│  │96年下半│臺南縣新營市│無償提供第一級毒品│ 丙○○ │少許、確│  1次   │犯轉讓第一級毒品罪│
│４│年某日  │往麻豆鎮間某│海洛因供他人施用  │        │切數量不│        │，累犯，處有期徒刑│
│  │        │橋下        │                  │        │詳、足供│        │壹年貳月。        │
│  │        │            │                  │        │施用1 次│        │                  │
│  │        │            │                  │        │之份量  │        │                  │
├─┼────┼──────┼─────────┼────┼────┼────┼─────────┤
│  │97年1 月│臺南縣鹽水鎮│販賣第一級毒品海洛│ 葉俊麟 │確切數量│  2次   │犯販賣第一級毒品罪│
│  │5 日及1 │往嘉義縣義竹│因供他人施用      │        │不詳、價│        │，貳罪，均累犯，各│
│  │月間某日│鄉（八掌溪）│                  │        │格分別為│        │處有期徒刑拾伍年拾│
│  │        │堤防旁及嘉義│                  │        │新臺幣（│        │月，附表二編號２扣│
│５│        │縣義竹鄉義竹│                  │        │下同）5 │        │案物編號4-7 、11-1│
│  │        │國中或國小旁│                  │        │百元及1 │        │2 、14-16 所示之第│
│  │        │            │                  │        │千元    │        │一級毒品海洛因沒收│
│  │        │            │                  │        │        │        │銷燬之，前開毒品外│
│  │        │            │                  │        │        │        │包裝袋及附表二編號│
│  │        │            │                  │        │        │        │２扣案物編號1 、8 │
│  │        │            │                  │        │        │        │、9 、17至22、26、│
│  │        │            │                  │        │        │        │27所示之物及販賣毒│
│  │        │            │                  │        │        │        │品所得新臺幣壹仟伍│
│  │        │            │                  │        │        │        │佰元沒收。        │
├─┼────┼──────┼─────────┼────┼────┼────┼─────────┤
│  │97年1 月│嘉義縣義竹鄉│販賣第一級毒品海洛│ 劉根木 │確切數量│  2次   │犯販賣第一級毒品罪│
│  │間      │傳芳村義竹47│因供他人施用      │        │不詳、價│        │，貳罪，均累犯，各│
│  │        │1-36號      │                  │        │格分別為│        │處有期徒刑拾陸年，│
│  │        │            │                  │        │2 千元  │        │附表二編號２扣案物│
│６│        │            │                  │        │        │        │編號4-7 、11-12 、│
│  │        │            │                  │        │        │        │14 -16所示之第一級│
│  │        │            │                  │        │        │        │毒品海洛因沒收銷燬│
│  │        │            │                  │        │        │        │之，前開毒品外包裝│
│  │        │            │                  │        │        │        │袋及附表二編號２扣│
│  │        │            │                  │        │        │        │案物編號1 、8 、9 │
│  │        │            │                  │        │        │        │、17 至22 、26、27│
│  │        │            │                  │        │        │        │所示之物及販賣毒品│
│  │        │            │                  │        │        │        │所得新臺幣肆仟元沒│
│  │        │            │                  │        │        │        │收。              │
│  │        │            │                  │        │        │        │                  │
├─┼────┼──────┼─────────┼────┼────┼────┼─────────┤
│  │97年1 月│嘉義縣朴子市│販賣第二級毒品甲基│ 蔡崇猷 │確切數量│  1次   │犯販賣第二級毒品罪│
│  │6 日    │朴子溪橋下  │安非他命供他人施用│        │不詳、價│        │，累犯，處有期徒刑│
│７│        │            │                  │        │格為2千 │        │陸年貳月，附表二編│
│  │        │            │                  │        │元      │        │號２扣案物編號3 、│
│  │        │            │                  │        │        │        │13 所 示之第二級毒│
│  │        │            │                  │        │        │        │品甲基安非他命沒收│
│  │        │            │                  │        │        │        │銷燬之，前開毒品外│
│  │        │            │                  │        │        │        │包裝袋及附表二編號│
│  │        │            │                  │        │        │        │2 扣案物編號1 、8 │
│  │        │            │                  │        │        │        │、9 、17至22、26、│
│  │        │            │                  │        │        │        │27所示之物及販賣毒│
│  │        │            │                  │        │        │        │品所得新臺幣貳仟元│
│  │        │            │                  │        │        │        │沒收。            │
├─┼────┼──────┼─────────┼────┼────┼────┼─────────┤
│  │96年11月│臺南縣下營鄉│販賣第二級毒品甲基│乙○○與│確切數量│  3次   │犯販賣第二級毒品罪│
│  │間至97年│田媽媽鵝肉店│安非他命供他人施用│丁○○（│不詳、價│        │參罪，均累犯，各處│
│  │1月間   │前          │                  │2次）； │格分別為│        │有期徒刑陸年肆月，│
│８│        │            │                  │乙○○（│4千5百元│        │附表二編號２扣案物│
│  │        │            │                  │1次）   │        │        │編號3 、13所示之甲│
│  │        │            │                  │        │        │        │基安非他命沒收銷燬│
│  │        │            │                  │        │        │        │之，前開毒品外包裝│
│  │        │            │                  │        │        │        │袋及附表二編號2 扣│
│  │        │            │                  │        │        │        │案物編號1 、8 、9 │
│  │        │            │                  │        │        │        │、17至22、26、27所│
│  │        │            │                  │        │        │        │示之物及販賣毒品所│
│  │        │            │                  │        │        │        │得新臺幣壹萬參仟伍│
│  │        │            │                  │        │        │        │佰元沒收。        │
├─┼────┼──────┼─────────┼────┼────┼────┼─────────┤
│  │96年8 月│嘉義縣水上鄉│持有第一級毒品海洛│   無   │海洛因6 │        │持有第一級毒品，累│
│  │23日    │大堀村大堀尾│因及第二級毒品甲基│        │包（驗餘│        │犯，處有期徒刑陸月│
│  │        │7號         │安非他命（藏放於不│        │含袋淨重│        │；扣案之第一級毒品│
│  │        │            │知情之林其清、林春│        │）6.11公│        │陸包（驗餘淨重陸點│
│９│        │            │梅左列住處）      │        │克、甲基│        │壹壹公克）及第二級│
│  │        │            │                  │        │安非他命│        │毒品甲基安非他命陸│
│  │        │            │                  │        │6 包（驗│        │包（驗餘淨重伍點玖│
│  │        │            │                  │        │餘含袋淨│        │捌壹公克）沒收銷燬│
│  │        │            │                  │        │重5.981 │        │之，前開毒品外包裝│
│  │        │            │                  │        │公克）  │        │袋共拾陸個（裝盛第│
│  │        │            │                  │        │        │        │二級毒品之外包裝袋│
│  │        │            │                  │        │        │        │共有拾個）均沒收。│
│  │        │            │                  │        │        │        │                  │
├─┼────┼──────┼─────────┼────┼────┼────┼─────────┤
│10│96年12月│嘉義縣朴子市│以共同出資購買第一│ 趙榮堅 │確切數量│  2次   │犯幫助施用第一級毒│
│  │中旬    │「友聲大樓」│級毒品海洛因後，再│        │不詳、價│        │品罪，貳罪，均累犯│
│  │        │            │交付他人施用      │        │格各約2 │        │，各處有期徒刑陸月│
│  │        │            │                  │        │萬元    │        │。                │
└─┴────┴──────┴─────────┴────┴────┴────┴─────────┘
附表二
┌─┬────┬────┬──────────────────────────────┬─────┐
│  │時    間│地    點│           扣案物                                           │備註      │
├─┼────┼────┼──────────────────────────────┼─────┤
│  │96年8 月│嘉義縣水│1.海洛因6小包（外包裝袋6個、驗餘含袋淨重6.11公克）          │左列毒品均│
│  │23日下午│上鄉大堀│2.甲基安非他命6 小包（外包裝袋共10個、驗餘含袋淨重5.981 公克│沒收銷燬之│
│１│3時許   │村大堀尾│  ）                                                        │，左列毒品│
│  │        │7號     │                                                            │外包裝袋均│
│  │        │        │                                                            │沒收      │
│  │        │        ├──────────────────────────────┼─────┤
│  │        │        │3.白色粉末參包                                              │不予宣告沒│
│  │        │        │4.夾鍊袋壹包                                                │收        │
│  │        │        │5.電子磅秤壹台                                              │          │
│  │        │        │6.咖啡色皮包壹個                                            │          │
├─┼────┼────┼──────────────────────────────┼─────┤
│  │97年1 月│臺南縣西│1.行動電話2具（臥房茶几處查扣、含SIM卡）                    │左列毒品沒│
│  │28日5 時│港鄉新復│2.玻璃球吸食器2支（臥房茶几處查扣）                         │收銷燬之，│
│  │50分至7 │村溪埔寮│3.甲基安非他命（含袋）1 袋（臥房茶几處查扣、毛重0.25公克、送│左列毒品外│
│  │時許    │25-8號  │  驗秤毛重0.273 公克、驗餘淨重0.272 公克）                  │包裝袋、行│
│  │        │        │4.海洛因59小袋（臥房茶几處查扣、毛重19.1公克）              │動電話（手│
│  │        │        │5.海洛因50小袋（臥房茶几處查扣、毛重12.8公克、扣押清單誤載為│機）暨SIM │
│  │        │        │  51小包）                                                  │卡、電子磅│
│  │        │        │6.海洛因1袋（臥房茶几處查扣、毛重0.45公克）                 │秤、研磨機│
│  │        │        │7.海洛因1袋（臥房茶几處查扣、毛重1.5公克）                  │、空夾鍊袋│
│  │        │        │8.行動電話3具（花格子手提袋查扣、含SIM卡）                  │均沒收    │
│  │        │        │9.電子磅秤1台（茶几下方灰色手提袋查扣）                     │          │
│２│        │        │10.夾鍊袋1大包（茶几下方灰色手提袋查扣）                    │          │
│  │        │        │11.海洛因塊1大包（床頭櫃內查扣、含袋毛重82.3公克）          │          │
│  │        │        │12.海洛因1大包（SACHI手提袋內查扣、含袋毛重13.7公克）       │          │
│  │        │        │13.甲基安非他命1 包（SACHI 手提袋內查扣、含袋毛重0.54公克、 │          │
│  │        │        │   送驗秤毛重0.534 公克、驗餘淨重0.533 公克、外包裝袋2 個） │          │
│  │        │        │14.海洛因9包（SACHI手提袋內查扣、含袋毛重12.55公克）        │          │
│  │        │        │15.海洛因2包（SACHI手提袋內查扣、含袋毛重4.36公克）         │          │
│  │        │        │16.海洛因1包（SACHI手提袋內查扣、含袋毛重1.0公克）          │          │
│  │        │        │17.SIM卡2張（SACHI手提袋內查扣、中華及遠傳電信各1張）       │          │
│  │        │        │18.電子磅秤1台（SACHI手提袋內查扣）                         │          │
│  │        │        │19.行動電話2具（0000000000、0000000000、床頭櫃內、含SIM卡） │          │
│  │        │        │20.行動電話1具（0000000000、SE-2031號車前置物箱內查扣）     │          │
│  │        │        │21.研磨機1部（SE-2031號車後行李箱內查扣）                   │          │
│  │        │        │22.行動電話（不含卡）1具（2905-LZ號車中央扶手處查扣）       │          │
│  │        │        ├──────────────────────────────┼─────┤
│  │        │        │23.注射針筒（未使用）14支（咖啡色手提袋內查扣）             │不予宣告沒│
│  │        │        │24.注射針筒（已使用）5支（咖啡色手提袋內查扣）              │收        │
│  │        │        │25.毒品殘渣空袋1 大包（內含64小袋、咖啡色手提袋內查扣、裝盛 │          │
│  │        │        │   海洛因用餘之空袋）                                       │          │
│  │        │        ├──────────────────────────────┼─────┤
│  │        │        │26.SIM卡（0000000000）1 張（咖啡色手提袋內查扣）            │左列SIM 卡│
│  │        │        │27.SIM卡9張（咖啡色手提袋內查扣）                           │沒收      │
│  │        │        │                                                            │          │
│  │        │        ├──────────────────────────────┼─────┤
│  │        │        │28.新臺幣238000元                                           │其中新臺幣│
│  │        │        │                                                            │21000 元沒│
│  │        │        │                                                            │收        │
│  │        │        ├──────────────────────────────┼─────┤
│  │        │        │備註：上開扣案海洛因經送（法務部調查局）鑑驗，粉末狀海洛因共│毒品沒收銷│
│  │        │        │      計121 包均檢出海洛因成分、合計淨重11.37 公克（空包裝總│燬之，外包│
│  │        │        │      重25. 74公克），塊狀海洛因共計37包均檢出海洛因成分，合│裝袋沒收  │
│  │        │        │      計淨重84.93 公克（空包裝總重13.69公克）               │          │
├─┴────┴────┴──────────────────────────────┼─────┤
│備註：上開扣案空夾鍊袋，即扣案物標籤編號7及21，經勘驗結果，大小共計2656個。         │沒收      │
└──────────────────────────────────────────┴─────┘
附錄本案論罪科刑所適用之法條：
毒品危害防制條例第4條第1項、第2項
製造、運輸、販賣第一級毒品者，處死刑或無期徒刑；處無期徒
刑者，得併科新臺幣 1 千萬元以下罰金。
製造、運輸、販賣第二級毒品者，處無期徒刑或7 年以上有期徒
刑，得併科新臺幣 7 百萬元以下罰金。
毒品危害防制條例第8條第1項、第2項
轉讓第一級毒品者，處 1 年以上 7 年以下有期徒刑，得併科新
臺幣 1 百萬元以下罰金。
轉讓第二級毒品者，處 6 月以上 5 年以下有期徒刑，得併科新
臺幣 70 萬元以下罰金。
毒品危害防制條例第10條
施用第一級毒品者，處 6 月以上 5 年以下有期徒刑。
施用第二級毒品者，處 3 年以下有期徒刑。
毒品危害防制條例第11條第1項、第2項
持有第一級毒品者，處 3 年以下有期徒刑、拘役或新臺幣 5 萬
元以下罰金。
持有第二級毒品者，處 2 年以下有期徒刑、拘役或新臺幣 3 萬
元以下罰金。


司法院資訊處製作；財團法人民間司法改革基金會備份。
